【裁判字號】    98,易,847
【裁判日期】    980831
【裁判案由】    竊盜
【裁判全文】
臺灣高雄地方法院刑事判決               98年度易字第847號
公  訴  人  臺灣高雄地方法院檢察署檢察官
被      告  乙○○
上列被告因竊盜案件，經檢察官提起公訴（98年度偵字第21855
號）後，被告於準備程序為有罪之陳述，經合議庭裁定由受命法
官依簡式審判程序獨任審理，並判決如下：
    主  文
乙○○犯夜間侵入住宅竊盜罪，累犯，處有期徒刑壹年貳月。
    事  實
一、乙○○前因竊盜、偽造文書案件，分別經本院以87年度訴緝
    字第203 號判處有期徒刑3 年6 月、4 月，定應執行有期徒
    刑3 年8 月確定；復因偽造有價證券、詐欺案件，分別經臺
    灣高等法院高雄分院以90年度上更一字第86號判處有期徒刑
    3 年1 月、2 月，定應執行有期徒刑3 年2 月確定；又因竊
    盜、偽造文書案件，分別經本院以93年度易緝字第182 號、
    94年度簡字第3118號判處有期徒刑4 月、5 月確定；再因竊
    盜、偽造文書案件，分別經本院以94年度易緝字第150 號判
    處有期徒刑1 年2 月、5 月確定，定應執行有期徒刑1 年6
    月確定；嗣經本院以96年度聲減字第7697號裁定將上開有期
    徒刑4 月、2 月、4 月、5 月、1 年2 月、5 月，分別減為
    有期徒刑2 月、1 月、2 月、2 月15日、7 月、2 月15日，
    並將上開四次經判刑確定之部分分別定應執行有期徒刑3 年
    6 月、3 年1 月、3 月15日、8 月15日，接續執行而於民國
    97年9 月15日縮刑期滿執行完畢。乙○○仍不知悔改，復意
    圖為自己不法之所有，於98年7 月22日凌晨3 時許，侵入高
    雄市○○區○○街5 號公寓，爬樓梯至3 樓丙○○住處，見
    該屋大門未關緊，乃徒手撥開大門，無故侵入該屋，潛入丙
    ○○臥室，趁其熟睡之際，竊得其所有放在床邊地板上之黑
    色皮包1 只（內有價值新臺幣7,000 元之NOKIA 手機1 支、
    現金新臺幣3 萬2,000 元及身分證、健保卡、現金卡、信用
    卡各1 張）。嗣丙○○發覺，一面呼喊「賊」，一面追出去
    ，其子王慶瑞旋在高雄市○○區○○街19號地下室1 樓發現
    乙○○，旋即報警逮捕，並起出該只皮包，由丙○○全數領
    回上開贓物，而悉上情。
二、案經高雄市政府警察局第二分局報請臺灣高雄地方法院檢察
    署檢察官偵查起訴。
    理  由
一、本件被告乙○○所犯係死刑、無期徒刑、最輕本刑為3 年以
    上有期徒刑以外之罪，其於準備程序就上揭被訴事實為有罪
    之陳述，經本院告知簡式審判程序之旨，並聽取公訴人及被
    告之意見後，認無不得或不宜改依簡式審判程序進行之處，
    爰依刑事訴訟法第273 條之1 第1 項之規定，經合議庭裁定
    進行簡式審判程序，合先敘明。
二、上揭事實業據被告坦承不諱，核與證人即被害人丙○○於警
    詢時、偵查中證述之情節相符，復有高雄市政府警察局三民
    第二分局搜索扣押筆錄、扣押物品目錄表、贓物認領保管單
    、蒐證照片4 張附卷可稽（見警卷第15至26頁、偵卷第13至
    14頁）。足見被告任意性之自白與事實相符，堪以採信。是
    本件事證明確，被告犯行已堪認定，應依法論罪科刑。
三、按竊盜罪既遂與未遂之區別，應以所竊之物已否移入自己權
    力支配之下為標準，若已將他人財物移歸自己所持，即應成
    立竊盜既遂罪，最高法院17年上字第509 號判例意旨參照。
    本件被告既已將如事實欄所載被害人之物品置於自己實力支
    配下後逃逸，揆諸上揭判例意旨之說明，自應論以既遂。是
    核被告所為，係犯刑法第321 條第1 項第1 款之夜間侵入住
    宅竊盜既遂罪。又被告有如事實欄所示論罪科刑並執行完畢
    之前科，有臺灣高等法院被告前案紀錄表1 份在卷可稽，其
    受有期徒刑執行完畢後5 年內，故意再犯此件有期徒刑以上
    之罪，為累犯，應依刑法第47條第1 項規定加重其刑。爰審
    酌被告正值壯年，不知以己力合法賺取財物，竟竊取他人之
    物，危害社會治安及他人財產法益，實有不該，又未與被害
    人達成和解，本不應寬貸，惟念其犯後終能坦承犯行，已有
    悔意，態度尚可，所竊取之物品均經被害人取回，及其竊取
    財物之價值、犯罪之動機、方法、教育程度為高職畢業（見
    警卷第1 頁）等一切情狀，量處如主文所示之刑，以資懲儆
    。
據上論斷，應依刑事訴訟法第273 條之1 第1 項、第299 條第1
項前段，刑法第321 條第1 項第1 款、第47條第1 項，判決如主
文。
本案經檢察官甲○○到庭執行職務。
中    華    民    國    98    年    8    月     31    日
                  刑事第十四庭  法  官   李俊霖
以上正本證明與原本無異。
如不服本判決應於收受送達後10日內向本院提出上訴書狀，並應
敘述具體理由；如未敘述上訴理由者，應於上訴期間屆滿後20日
內向本院補提理由書（均須按他造當事人之人數附繕本）「切勿
逕送上級法院」。
中    華    民    國    98    年    8     月    31    日
                                書記官   武凱葳
附錄本件論罪科刑之法條：
中華民國刑法第321條
犯竊盜罪而有左列情形之一者，處6 月以上、5 年以下有期徒刑
：
一  於夜間侵入住宅或有人居住之建築物、船艦或隱匿其內而犯
    之者。
二  毀越門扇、牆垣或其他安全設備而犯之者。
三  攜帶兇器而犯之者。
四  結夥三人以上而犯之者。
五  乘火災、水災或其他災害之際而犯之者。
六  在車站或埠頭而犯之者。
前項之未遂犯罰之。


司法院資訊處製作；財團法人民間司法改革基金會備份。
